臺灣高等法院臺南分院民事裁定
110年度家聲抗字第1號
抗  告  人  鍾宛珍  
相  對  人  王孔志  
上列抗告人因與相對人間停止執行事件，對於中華民國110年1月
26日臺灣嘉義地方法院110年度家聲字第2號所為裁定提起抗告，
本院裁定如下： 
    主  文
抗告駁回。
抗告程序費用由抗告人負擔。
    理  由
一、按有回復原狀之聲請或提起再審或異議之訴，或對於和解為
    繼續審判之請求，或提起宣告調解無效之訴、撤銷調解之訴
    ，或對於許可強制執行之裁定提起抗告時，法院因必要情形
    或依聲請定相當並確實之擔保，得為停止強制執行之裁定，
    強制執行法第18條第2 項定有明文。
二、經查本件抗告人與相對人間給付扶養費強制執行事件，相對
    人主張執行名義債務已消滅，已提起債務人異議之訴，而聲
    請供擔保，請准裁定原法院109年度司執字第50726號強制執
    行事件，於原法院110年度家調字第 19號債務人異議之訴判
    決確定前停止執行等情，業經原審法院調取原法院109年度
    司執字第50726號執行卷宗及110年度家調字第19 號債務人
    異議之訴卷宗核閱無訛，故原裁定依前開規定，認相對人聲
    請停止上開執行程序為有理由，且認抗告人即債權人於原法
    院109 年度司執字第50726 號債務執行事件中，聲請執行之
    債權額共計新臺幣（下同） 198萬元，參酌上開債務人異議
    之訴屬得上訴第三審事件，參照各級法院辦案期限實施要點
    第2 條規定民事通常程序第一審審判案件期限1 年4個月，
    第二審審判案件期限2 年，第三審審判案件期限1年，共計4
     年4 個月，據此預估相對人提起債務人異議之訴及聲請停
    止強制執行，因而致抗告人之就上開有爭執部分之198萬元
    執行延後之期間，並依法定利率（週年利率5%），計算適當
    之擔保金額為42萬9000元（計算式：1,980,0005％1252＝4
    29,000，小數點以下四捨五入），而定相當並確實之擔保而
    停止系爭執行事件之強制執行程序，經核並無不合。本件抗
    告人未具任何理由，提起抗告，自屬無據，而應予駁回。
三、據上論結，本件抗告為無理由，爰裁定如主文。
中　　華　　民　　國　　110 　年　　2 　　月　　26　　日
                    家事法庭  審判長法  官  丁振昌

                                    法  官  蔡孟珊

                                    法  官  李素靖
上為正本係照原本作成。
本裁定除以適用法規顯有錯誤為理由外，不得再抗告。如提再抗
告，應於收受送達後十日內向本院提出再抗告狀（須附繕本），
並繳納再抗告費新台幣一千元。
提起再抗告應委任律師或具有律師資格之人之委任狀；委任有律
師資格者，另應附具律師資格證書及釋明委任人與受任人有民事
訴訟法第466條之1第1項但書或第2項所定關係之釋明文書影本。
中　　華　　民　　國　　110 　年　　2 　　月　　26　　日

                                    書記官  翁倩玉

【附註】
民事訴訟法第495條之1第2項準用同法第466條之1第1、2項規定
：
⑴對於第二審判決上訴，上訴人應委任律師為訴訟代理人。但上
  訴人或其法定代理人具有律師資格者，不在此限。
⑵上訴人之配偶、三親等內之血親、二親等內之姻親，或上訴人
  為法人、中央或地方機關時，其所屬專任人員具有律師資格並
  經法院認為適當者，亦得為第三審訴訟代理人。
民事訴訟法第466條之2第1項：
  上訴人無資力委任訴訟代理人者，得依訴訟救助之規定，聲請
  第三審法院為之選任律師為其訴訟代理人。